【裁判字號】    90,上易,1727
【裁判日期】    900912
【裁判案由】    竊盜
【裁判全文】
臺灣高等法院臺中分院刑事判決                    九十年度上易字第一七二七號
    上  訴人即
    被      告  丙○○○
右上訴人因竊盜案件，不服臺灣彰化地方法院九十年度易字第三八五號中華民國九十
年七月十八日第一審判決（起訴案號：臺灣彰化地方法院檢察署九十年度偵字第五○
號），提起上訴，本院判決如左：
      主  文
上訴駁回。
      事  實
一、丙○○○曾於民國（下同）八十一年間、及於八十三年間，均犯竊盜罪，經台灣
    彰化地方法院分別判處有期徒刑六月，緩刑二年，及罰金五千元按序於八十一年
    十一月二日，八十四年三月二十四日確定（未構成累犯）。其係中度智能不足之
    人，已達精神耗弱之程度，仍於八十九年十二月二十日下午一時四十分許，在彰
    化縣和美鎮道○路二六八號甲○○所經營之「瑞士西服」店，見該店營業廳內無
    人看管，竟意圖為自己不法之所有，進入該址一樓竊取其內辦公桌抽屜中之新臺
    幣（下同）一萬零六元，得手後正欲離開時，為甲○○發覺，報警查獲。
二、案經彰化縣警察局和美分局報告臺灣彰化地方法院檢察署檢察官偵查起訴。
      理  由
一、訊據上訴人即被告丙○○○（以下簡稱為被告）於本院審理時，矢口否認伊有公
    訴人所指訴之前開犯行，並辯稱：伊並無偷竊之行為等情。惟被告確有前開犯行
    ，除據其於警訊、及於八十九年十二月二十日檢察官偵訊時，均坦承不諱之外，
    並經被害人甲○○於警訊中指述甚明，且有贓物認領保管單一紙及照片二張附卷
    可稽。被告所辯應為卸詞，不足採信。事證明確，被告之犯行堪以認定。
二、核被告所為，係犯刑法第三百二十條第一項之竊盜罪。查被告係屬中度智障，業
    經本院當庭勘驗其所提出之身心障礙手冊確認無誤。復經原審法院將被告送請彰
    化縣彰化市秀傳紀念醫院鑑定其精神狀態結果，上開醫院精神科亦根據被告之病
    史、及一般身體檢查、神經學檢查、心理測驗、精神狀態檢查結果，鑑認被告係
    中度智能不足，行為時之精神狀態係精神耗弱，但未達心神喪失之程度，此有上
    開醫院九十年五月二十五日（９０）明秀醫字第九０一０六一號函附之報告書在
    卷可參。被告於行為時，其精神狀態既有精神耗弱情形，應依刑法第十九條第二
    項之規定減輕其刑。原審判決因而爰酌被告之素行、犯罪手段、所生危害、犯罪
    後之態度、及被害人於警訊中已表示願意原諒被告等一切犯罪情狀，並依據刑事
    訴訟法第二百九十九條第一項前段，刑法第三百二十條第一項、第十九條第二項
    、第四十一條第一項，罰金罰鍰提高標準條例第一條前段、第二條等規定，量處
    被告有期徒刑三月，並諭知易科罰金之折算標準，其認事用法均無不合，量刑亦
    屬妥適。被告上訴否認犯罪，指謫原審判決對其論罪科刑不當，其上訴為無理由
    ，應予以駁回。
三、據上論斷，應依刑事訴訟法第三百六十八條，判決如主文。
本案經檢察官乙○○到庭執行職務。
中      華      民      國      九十    年      九      月      十二    日
                                臺灣高等法院臺中分院刑事第三庭
                                      審判長法  官  方  艤  駐
                                            法  官  胡  忠  文
                                            法  官  廖  柏  基
右正本證明與原本無異。
不得上訴。
                      書記官  柯  孟  伶
中      華      民      國      九十    年      九      月      十三    日
附錄條文
刑法第三百二十條
意圖為自己或第三人不法之所有，而竊取他人之動產者，為竊盜罪，處五年以下有期
徒刑、拘役或五百元以下罰金。
意圖為自己或第三人不法利益，而竊佔他人之不動產者，依前項之規定處斷。
前二項之未遂犯罰之。
                                                                        Ａ


司法院資訊處製作；財團法人民間司法改革基金會備份。
